【裁判字號】    90,易,474
【裁判日期】    900731
【裁判案由】    違反公司法
【裁判全文】
臺灣士林地方法院刑事判決                              九十年易字第四七四號
    聲  請  人  台灣士林地方法院檢察署檢察官
    被      告  甲○○
                        住台北市士林區○○○路○段四三一之一號一樓
                        居台北市○○路一巷二十一號
                        身分證.
右列被告因違反公司法案件，經檢察官聲請簡易判決處刑（九十年度偵字第四六三號
），本院認為不宜逕以簡易判決處刑，改依通常程序審理，判決如左：
    主  文
甲○○公司負責人，違反公司不得經營登記範圍以外之業務之規定，處拘役參拾日，
如易科罰金，以參佰元折算壹日。
    事  實
一、甲○○為台北市士林區○○○路○段四三一之一號一樓「珍萬國租賃股份有限公
    司」（下稱珍萬國公司）負責人，明知珍萬國公司登記之營業項目為租賃業，並
    不包括家具加工、修理業務，竟自民國八十三年間起，僱用丙○○在台北市○○
    區○○路二段三四三巷八弄十號（嗣於八十七年間遷至台北市○○區○○路二段
    三四三巷八弄十三號），從事家具加工、修理業務。迄於八十九年十月二日台北
  市政府建設局派員前往台北市○○區○○路二段三四三巷八弄十三號勘查取締違
    章工廠時而查知上情。
二、案經台北市政府建設局移送臺灣士林地方法院檢察署檢察官偵查後聲請簡易判決
    處刑。
     理  由
一、訊據被告甲○○矢口否認有何違反公司法之犯行，辯稱：伊公司從事家具出租，
    有請丙○○幫忙修理損壞的家具，並按件數支付報酬給丙○○云云。經查：
  （一）、甲○○係珍萬國公司之負責人，珍萬國公司登記之營業項目為租賃業，並
          不包括家具加工、修理業務，有台北市政府營利事業登記證影本在卷可按
          。
  （二）、被告於偵查中業已坦承珍萬國公司僱用丙○○在工廠維修家具之事實不諱
          （見九十年一月十七日訊問筆錄），復於八十九年十月二十四日出具申請
          書予北投稅捐稽徵處北投分處表明台北市○○區○○路二段三四巷八弄十
          三號房屋係供珍萬國公司作倉庫工廠使用，並無對外營業，有申請書影本
          乙件在卷可考。被告於審理中復坦承珍萬國公司每個月支付底薪二萬元給
          丙○○，並為丙○○辦理勞、健保（見九十年七月十六日審理筆錄）。再
          者，珍萬國公司自八十八年一月至十二月計給付丙○○薪資二十四萬元，
          給付廖桂英十九萬八千元（被告另供稱該十九萬八千元實際係公司付給廖
          富涼之薪資）。且丙○○除申報領取珍萬國公司所給付之上開薪資外，並
          未向稅捐機關申報有其他收入之事實，有丙○○與廖桂英八十八年度綜合
          所得稅申報書及扣繳暨免扣繳憑單影本各乙件在卷可憑。足見丙○○確有
          受僱於珍萬國公司，並支領薪資。丙○○到庭證稱未受僱於珍萬國公司工
          作云云，要屬故為迴護被告之詞，不足採信。
  （三）、丙○○自八十三年起即在台北市○○區○○路二段三四三巷八弄十號為珍
          萬國公司修理家具，並於八十七年間遷至台北市○○區○○路二段三四三
          巷八弄十三號工作之事實，業據被告與丙○○於審理時供明在卷。質之證
          人即台北市政府建設局稽查員乙○○復證稱：伊接獲檢舉於八十九年十月
          二日前往台北市北投區○○○○段三四巷八弄十三號勘查，現場作業面積
          約二十坪左右，內有鑽床、空壓機、砂布機、噴槍等機器，伊認為該工廠
          係從事家具加工，因為現場有很多椅子尚未上漆，都是木頭半成品，且噴
          漆的桌子是新的桌子，並非修理損壞的成品，外面空地則擺放一些成品，
          惟不知新舊等語，並有台北市政府建設局加強取締違章工廠勘查紀錄表及
          現場照片十一幀影本在卷可按。足見丙○○除為萬國公司修理家具外，尚
          有從事家具加工之業務甚明。
    綜上所述，被告所辯要屬畏罪卸責之詞，不足採信。被告罪證明確，犯行堪予認
    定。
二、核被告甲○○所為係違反公司法第十五條第一項公司不得經營登記範圍以外之業
    務，而犯同條第三項之罪。爰審酌被告之素行、犯罪動機、目的、手段及犯罪後
    之態度等一切情狀，量處如主文所示之刑。又按行為後法律有變更者，適用裁判
    時之法律。但裁判前之法律有利於行為人者，適用最有利於行為人之法律，刑法
    第二條第一項定有明文。而有關刑法第四十一條關於易科罰金之規定，業於九十
    年一月十日公布修正，並於同年一月十二日生效，該條規定：「犯最重本刑為五
    年以下有期徒刑以下之刑之罪，而受六個月以下有期徒刑或拘役之宣告，因身體
    、教育、職業、家庭之關係或其他正當事由，執行顯有困難者，得以一元以上三
    元以下折算一日，易科罰金。但確因不執行所宣告之刑，難收矯正之效，或難以
    維持法秩序者，不在此限」。本件自應依修正後刑法第四十一條第一項前段規定
    ，諭知如易科罰金以銀元三百元折算一日。
據上論斷，應依刑事訴訟法第四百五十二條、第二百九十九條第一項前段，公司法第
十五條第三項，刑法第二條第一項前段、第十一條前段、第四十一條第一項前段，罰
金罰鍰提高標準條例第二條，判決如主文。
本案經檢察官陳文哲到庭執行職務。
中      華      民      國    九十        年    七      月    三十一    日
                                      臺灣士林地方法院刑事第二庭
                                          法  官
右正本證明與原本無異
如不服本判決應於送達後十日內向本院提出上訴狀
                                          書記官
中      華      民      國      九十      年      七    月    三十一    日
附錄本案論罪科刑法條全文


司法院資訊處製作；財團法人民間司法改革基金會備份。
